臺灣嘉義地方法院刑事判決　　　　　　　　　　　　　　九十三年度訴字第八六號
　　公　訴　人　臺灣嘉義地方法院檢察署檢察官
　　被　　　告　甲○○
　　選任辯護人　蔡碧仲
　　　　　　　　涂愛紳　律師
右列被告因違反毒品危害防制條例等案件，經檢察官提起公訴（九十二年度偵字第六
七八二號、九十三年度偵字第一一五三號），本院合議庭裁定改依簡式審判程序，判
決如左：
    主  文
甲○○連續轉讓第二級毒品，處有期徒刑捌月；又未經許可，寄藏可發射子彈具有殺
傷力之改造槍枝，處有期徒刑壹年陸月，併科罰金新台幣肆萬元，罰金如易服勞役，
以新台幣玖佰元即銀元佰元折算壹日，扣案之改造金屬玩具手槍壹枝（槍枝管制編
號0000000000號）沒收。應執行有期徒刑貳年，併科罰金新台幣肆萬元，
罰金如易服勞役，以新台幣玖佰元即銀元佰元折算壹日，扣案之改造金屬玩具手槍
壹枝（槍枝管制編號0000000000號）沒收。
    事  實
一、甲○○明知安非他命屬毒品危害防制條例第二條第二款經主管機關公告之第二級
    毒品，不得轉讓，竟基於轉讓第二級毒品之概括犯意，在民國九十二年九月間（
    起訴書誤為同年月下旬起），在台南縣白河鎮某不詳地點，連續無償轉讓不詳數
    量安非他命予黃建忠施用多次。又甲○○友人綽號「五元」之不詳年籍姓名成年
    男子，於九十二年十月六日下午，將可發射子彈具殺傷力之仿Ｄｅｒｒｉｎｇｅ
    ｒ雙管手槍製造之金屬玩具手槍車通槍管內阻鐵改造而成之改造手槍一枝（槍枝
    管制編號：0000000000號）遺落在甲○○位於嘉義市○○路三一三號
    「常春藤汽車旅館」二０一室之租住處，經甲○○以電話與之聯絡，「五元」乃
    請甲○○代為保管（公訴人誤為未受委託代管），甲○○明知具殺傷力之各式槍
    砲，屬槍砲彈藥刀械管制條例第四條管制之物，非經中央主管機關許可，不得持
    有，竟應允受寄保管，而基於寄藏改造手槍之故意，持有前開改造金屬玩具手槍
    。嗣於九十二年十月八日上午十時許，經警持搜索票於前開汽車旅館房間內查獲
    ，並扣得前開改造金屬玩具手槍一枝。
二、案經嘉義市警察局第一分局報請臺灣嘉義地方法院檢察署檢察官偵查起訴。
    理  由
一、訊據被告甲○○對於右揭事實坦承不諱，核與證人黃建忠所證情節相符，並有前
    開改造金屬玩具手槍一枝（槍枝管制編號：0000000000號）扣案可資
    佐證。而該改造金屬玩具手槍經送鑑驗，認係仿Ｄｅｒｒｉｎｇｅｒ雙管手槍製
    造之金屬玩具手槍車通槍管內阻鐵改造而成之改造手槍（槍枝管制編號：000
    0000000號），機械性能良好，可擊發適用之子彈，認具殺傷力，亦有內
    政部警政署刑事警察局九十二年十二月十日刑鑑字第０九二０一九六００七號鑑
    驗通知書在卷（九十二年度偵字第六七八二號偵查卷第二三至二七頁）可參。因
    之，被告自白核與事實相符，事證明確，其犯行堪以認定。
二、按毒品危害防制條例業經總統於九十二年七月九日修正公布，並自九十三年一月
    九日施行。然就同條例第八條第二項有關轉讓第二級毒品之罪名及法定刑度，並
    無任何變更。查安非他命依毒品危害防制條例第二條第二項第二款規定係屬第二
    級毒品，是核被告甲○○所為，係犯毒品危害防制條例第八條第二項之轉讓第二
    級毒品罪及槍砲彈藥刀械管制條例第十一條第四項之未經許可寄藏其他可發射子
    彈具有殺傷力之槍枝罪。被告轉讓安非他命前後持有該些毒品之低度行為，已為
    轉讓之高度行為所吸收，不另論罪。又被告係受人委託代管前開改造金屬玩具手
    槍，此為其所自承，而其保管本身所為之「持有」，既係寄藏之當然結果，且寄
    藏應為高度行為，法律上自宜僅就寄藏行為為包括之評價，其持有行為應為寄藏
    行為所吸收，不另論罪。被告多次轉讓安非他命予黃建忠吸食之犯行，時間緊接
    ，方法雷同，所犯復係構成要件相同之罪名，顯係基於概括犯意為之，應依刑法
    第五十六條連續犯規定論以一罪，並加重其刑。又被告所犯連續轉讓第二級毒品
    罪與違反槍砲彈藥刀械管制條例犯行間，犯意各別，行為互異，犯罪構成要件亦
    不同，自應分論併罰。爰審酌被告明知毒品之危害，竟仍轉讓毒品予友人吸食，
    查扣之槍枝並無證據認曾用以犯罪，對社會治安所生危害非鉅，被告尚有一幼女
    （九十年十二月二十一日出生）待扶養，有戶口名簿影本一份在卷可參，及被告
    事後均坦承犯行，態度堪稱良好等一切情狀，量處被告如主文所示之刑，並定其
    應執行刑，併科罰金部分，並諭知易服勞役之折算標準。又被告與其選任辯護人
    雖向本院具體求刑有期徒刑一年三月或一年四月，然本院審酌上開被告量刑所斟
    酌之情狀，認被告與其辯護人所求之刑度尚嫌過輕，難以准許。扣案之改造金屬
    玩具手槍一枝（槍枝管制編號：0000000000號），屬違禁物，應依刑
    法第三十八條第一項第一款規定宣告沒收。至扣案之安非他命六小包，被告供稱
    ：係事後買來供自己施用，並非九十二年九月間轉讓給黃建忠所使用等語（見本
    院卷第四二頁），而被告經警採尿送驗之結果，確實呈安非他命陽性反應，亦有
    代號真實姓名對照表及嘉義市衛生局尿液檢驗報告影本各一份在卷可查（見九十
    二年度偵字第六七八四號卷第二二至二四頁），顯然被告所述並非虛構，既無確
    切證據證明扣案之六小包安非他命係被告轉讓予黃建忠施用之毒品，本諸沒收係
    從刑，依主從刑相隨之法理，爰不於本案宣告沒收。
據上論斷，應依刑事訴訟法第二百七十三條之一第一項、第二百九十九條第一項前段
，毒品危害防治條例第八條第二項，槍砲彈藥刀械管制條例第十一條第四項，刑法第
十一條前段、第五十六條、第四十二條第二項、第五十一條第五款、第三十八條第一
項第一款，罰金罰鍰提高標準條例第二條，現行法規所定貨幣單位折算新台幣條例第
二條，判決如主文。
本案經檢察官朱介斌到庭執行職務。
中      華      民      國    九十三    年  四      月      七      日
                              臺灣嘉義地方法院刑事第二庭
                                    法  官    林  坤  志
右正本證明與原本無異。
如不服本判決，應於判決送達後十日內向本院提出上訴狀( 應附繕本 )。
中      華      民      國    九十三    年      四      月      七      日
                                    書記官    黃  意  雯
附錄本判決論罪法條全文
槍砲彈藥刀械管制條例第十一條第四項
未經許可，持有、寄藏或意圖販賣而陳列第一項所列槍砲者，處一年以上七年以下有
期徒刑，併科新臺幣七百萬元以下罰金。
